CLEITON VICENTE PINHEIRO

Fazenda Rio Grande – PR (41) 9 8841-2058

e-mail: cleiton.v.pinheiro@gmail.com LinkedIn: https://www.linkedin.com/in/cleiton-vicente-pinheiro

DESENVOLVEDOR | PROGRAMADOR | FRONT END | BACK END

RESUMO DE QUALIFICAÇÃO

Profissional em fase de transição de carreira da área de Infraestrutura de T.I. para a área de **Desenvolvimento Web**. Experiência em contribuir no desenvolvimento de projetos, garantindo o alinhamento com as últimas tendências e ferramentas do setor, tais como aplicações de tecnologias. Vivência na utilização de linguagens de programação como HTML, CSS e JavaScript, promovendo o desenvolvimento de projetos, aplicativos, sistemas web e softwares personalizados atuando como Back end e Front end. Habilidades em compreender as necessidades dos usuários e clientes, aplicando soluções eficientes.

EXPERIÊNCIA PROFISSIONAL

11/2023 - Atualmente: Freelancer. Segmento: desenvolvimento de software.

Cargo: Desenvolvedor Full Stack

Atividades: Desenvolvimento de software utilizando as tecnologias HTML, CSS, Javascript, React, node.js,

Typescrypt.

07/2021 – Atualmente: Madalosso Eventos LTDA. Segmento: Alimentício.

Empresa de médio porte. Cargo: Analista de redes e de comunicação de dados.

Atividades: Atendimentos ao usuário, suporte técnico a empresa e funcionários em geral, controlador de

dados.

03/2020 - 07/2021 Madero Indústria e Comércio S/A. Segmento: Alimentício.

Empresa de grande porte.

Cargo: Técnico de manutenção de equipamentos de informática

Atividades: Atendimento ao usuário, instalações de equipamentos de infraestrutura.

01/08/2013 - 26/10/2017 (4 anos e 2 meses): Quality Company Informatica Segmento: Tecnologia e

Informática, Empresa de pequeno porte.

Cargo: Técnico de Apoio ao Usuário de Informática. Atividades: Atendimento ao usuário remoto e presencial.

FORMAÇÃO ACADÊMICA

Programação em Desenvolvimento Web pela DevClub, 2023.

CURSOS

Ensino Superior cursando na instituição CEI - Centro Educacional Integrado LTDA

Curso: Tecnologia em Análise e Desenvolvimento em Sistemas

CONHECIMENTOS E HABILIDADES

Frameworks: JavaScript, HTML, CSS, react, typescrypt

Sistemas Operacionais: Windows e Linux CLI